臺灣臺南地方法院刑事判決　　　　　　　 95年度訴字第424號
公　訴　人　臺灣臺南地方法院檢察署檢察官
被　　　告　己○○
　　　　　　　　　　現於臺灣台南監獄臺南分監執行中
指定辯護人　本院公設辯護人　丁○○
被　　　告　辛○○
　　　　　　　　　　現於臺灣台南監獄臺南分監執行中
選任辯護人　李孟哲律師
上列被告因違反毒品危害防制條例案件，經檢察官提起公訴（94
年度偵字第13812號），本院判決如下：
    主  文
己○○、辛○○共同連續販賣第二級毒品，均處有期徒刑伍年，
因販賣第二級毒品所得新臺幣玖仟伍佰元，連帶沒收之，如全部
或一部不能沒收時，以其財產抵償之。扣案之已使用過之注射針
筒陸支、未使用過之注射針筒陸支、行動電話貳支（序號000000
000000000號、000000000000000號）、SIM卡壹張（門號0000000
000）、空夾鍊袋壹佰參拾柒個，均沒收。
其餘被訴販賣第一級毒品部分均無罪。
    事  實
一、己○○、辛○○2人二人均明知安非他命係毒品危害防制條
    例所明定之第二級毒品，不得販賣，竟共同意圖營利，基於
    販賣第二級毒品安非他命之概括犯意聯絡，自民國93年底開
    始，至94年11月2日止，以臺南縣永康市○○路117號、臺南
    市○區○○○路二段7巷13弄22號708室等處，以0000000000
    、0000000000、0000000000、0000000000等行動電話號碼，
    作為販賣毒品之據點及聯絡電話，由己○○向庚○○、乙○○（由臺灣臺南地方法院檢察署檢察官另案起訴）、真實姓
    名年籍不詳綽號「阿雄」、「阿凱」等人，分次販入不同數
    量之第二級毒品安非他命後，由己○○、辛○○將第二級毒
    品安非他命分裝為重量不等之1小包裝後，於93年間，在地
    點不詳之舞廳，以每小包新台幣（下同）500元至1000元不
    等之價格販賣予壬○○500元3次、1000元1次。
二、94年5月間己○○、辛○○2人復與戊○○共同意圖營利，基
    於販賣第二級毒品安非他命之概括犯意聯絡，自94年5月份
    起，與戊○○（檢察官另案偵辦），交由戊○○負責代為送
    貨予購買毒品之人，於同年2月間至95年1月初，在臺南縣中
    華二路五王國小、臺南市○○路全家便利商店及臺南縣永康
    市○○路白馬寺等處，以一次500元至2000元不等之價格，
    販賣安非他命予馬其昌達十一次，500元一次，2000元十次
    。嗣於94年11月2日下午4時30分，經警持搜索票及拘票，在
    臺南市○區○○○路二段7巷13弄22號708室，查獲己○○、
    辛○○2人，並扣得已使用過之注射針筒6支、未使用過之注
    射針筒6支、含海洛因殘渣之分裝匙1支、行動電話2支、SIM
    卡1張、空夾鍊袋137個等物。
三、案經臺灣臺南地方法院檢察署檢察官指揮臺南市警察局移送
    偵查起訴。
     理    由
甲、程序方面：
    按被告以外之人於偵查中向檢察官所為之陳述，除顯有不可
　　信之情況者外，得為證據。被告以外之人於檢察事務官、司
　  法警察官或司法警察調查中所為之陳述，與審判中不符時，
    其先前之陳述具有較可信之特別情況，且為證明犯罪事實存
    否所必要者，得為證據。刑事訴訟法第一百五十九條之一第
    二項、第一百五十九條之二分別明文規定。證人戊○○、馬
    其昌與被告俱無親屬與僱傭關係，業經渠於偵查中結證明確
    ，其於偵查中向檢察官所為之證言，就偵查筆錄製作之原因
    、過程及其功能等加以觀察，乃出於供述者之真意、並無違
    法取供情事之信用性，且偵查陳述核與警訊陳述內容並無不
    同，足認無顯不可信之情況。依上開刑事訴訟法第一百五十
    九條之一第二項規定，認證人戊○○、馬其昌於偵查中之陳
    述自可採為證據。
乙、實體方面：
壹、有罪部分（販賣第二級毒品部分）：
一、訊據被告二人對上開犯罪事實均矢口否認有販賣第二級毒品
    安非他命之犯行，惟查，
  (一)證人壬○○在偵查中供述，曾於93年間，於臺南市○○○路
    ○段308號之工作地點，向被告己○○、辛○○購買過第二
    級毒品安非他命4、5次之事實，「 (是否有向己○○購買毒
    品？）我有向己○○買「糖果」「糖果」就是安非他命。」
    「（你何時向邵金或辛○○購買毒品？）93年間我曾經向己○○購買過毒品4、5次安非他命」「（究竟是向己○○或辛○○購買毒品？）他們二人算是一起賣的，二人都曾拿毒品
    賣給我，我是跟舞廳裡的朋友一起合資買的。」「己○○、
    辛○○二人都打電話給我過，他們有貨就會打電話給我，並
    且將毒品帶到舞廳給我。」「我有時向他們購買一千、有時
    買五百，重量我不清楚。」（本院第一卷第55頁即94年12月
    15日偵訊筆錄）。
  (二)證人壬○○復在本院審理中證述，【審判長提示當天偵訊筆
    錄】你在檢察官處的回答是1千或5百?) 「有時5百買5百，
    有時1千買1千，不一定，我買了4、5次，都不一定。(你是
    如何向他買的?) 有時是他來舞廳，有時是打電話聯絡」（
    本院第一卷第251頁）。「 (己○○打電話給你時，會否談
    及買毒品的事情?) 己○○打電話給我的時候，就會來舞廳
    ，拿毒品給我，他電話裡只說他要來舞廳，來舞廳時，就會
    把毒品拿給我。(一般人來舞廳要不要先打電話給你?) 不用
    。(他為何要打電話給你?) 他說他有東西要拿給我。那個東
    西就是指安非他命」 (本院第一卷第256頁)。「 ( 己○○
    和辛○○每次來舞廳都一起來?) 有時己○○一個人來，有
    時他們二人一起來。己○○來過舞廳大約4-5次。他們二人
    一起來時，己○○有交給我毒品。(己○○如何交給你毒品
    ?) 在舞廳裡面。(這時辛○○是否在旁邊?) 他有時來，有
    時沒來，有一二次在場」 (本院第一卷第258頁)。「 (你剛
    剛供述己○○在舞廳把毒品交給人時，旁邊沒有第三人，但
    為何檢察官問你時，你回答辛○○有時有在旁邊?) 東西很
    小件，有時用塞的給我，我不知道辛○○是否知道己○○塞
    安非他命給我。(你回答的在場是什麼意思?) 他有在舞廳裡
    面，己○○塞安非他命給我的時候，辛○○沒有在旁邊」 (
    本院第一卷第260頁)。「94年8月26日之通訊監察譯文，內
    容為我所說。(最後一句話，2000元你要用足，是什麼意思
    ?) 意思就是說我跟他買安非他命，份量要用足。(可否詳述
    那天買安非他命的過程?) 我和他約在兵仔市的門口，有一
    個騎摩托車的人來，應該是己○○本人，我錢拿給己○○就
    走了。當場一手交錢、一手交貨。(你是否偶爾向他買而已
    ?) 大概是1-2次而已 (本院第一卷第259頁)。「 (拿安非他
    命給你的人是誰?) 己○○。辛○○沒有拿過安非他命給我
    。(你和己○○買安非他命的價格?) 我拿5百他就拿5百的東
    西給我，我拿1千他就拿1千的東西給我 (本院第一卷第261
    頁)。足證被告己○○確有販賣安非他命予壬○○無訛。又
    證人壬○○證稱買過4、5次，以最有利被告之計算方法為4
    次，又證稱有時500元，有時1000元，本院以最有利被告之
    認定為1000元1次，3次500元，共販賣2500元。
  (三)證人戊○○在偵查中證稱「我與己○○及辛○○是朋友關係
    ，我們一起吸食毒品，也有一起販賣毒品。94年6、7月開始
    販賣」 (偵查卷第74頁)。「 (合作方式?) 我負責送貨，是
    己○○叫我去送的，是送給不特定購買者。我沒有接電話，
    因為都是己○○的客人」 (偵查卷第75頁)。「辛○○都在
    己○○的旁邊，有時是他將毒品交給我。海洛因及安非他命
    都是以一小包1000元販賣」 (偵查卷第75頁)。「己○○在
    每次交易後會分給我幾千元或分給我毒品使用，獲利 (偵查
    卷第75頁)多少我不清楚 (偵查卷第76頁)。「 (你與己○○
    、辛○○在何處分裝毒品?) 己○○的台南縣永康市○○路
    住處，辛○○也在那裡，我到那裡找他們」 (偵查卷第76頁
    )。
  (四)雖證人戊○○在本院審理中翻異前供，表示偵查中所言不實
    在「【審判長提示偵卷4238號74頁】 (本院第一卷第235 頁
    )你曾經在偵查時具結供稱，一起吸食毒品，一起販賣海洛
    因，為何你當時會這樣講?) 因為我當時毒癮發作，精神不
    好，我說的那些話是不實在的。(同筆錄中第75頁所答己○○請你送貨，是否實在?) 不實在，沒有這件事。(同筆錄中
    75頁另供稱，己○○會分你幾千元或是分你毒品，是否實在
    ?) 不實在，當時毒癮發作，不知道說了什麼。我有吸食毒
    品，來源大部分都是和己○○等人合買，但是我不知道向什
    麼人買 (本院第一卷第236頁)。惟證人戊○○又表示「檢察
    官偵訊時，他不是把答案告訴我照著唸」 (本院第一卷第
    238頁)。「 (既然檢察官沒有提示你答案，你的意識又不清
    楚，如何能夠說出那麼清楚的話?) 那我就不清楚。當時意
    識是清醒的」 (本院第一卷第239頁)。可見證人在偵查中95
    年3月3日已具結作證，且意識清楚，審理時已5個月後之同
    年8月11日，自以偵查中之證言較為可信。並參酌證人馬其
    昌在警詢中所述「我是在94年12月份開始向戊○○購買安非
    他命的，共購買過10幾次，每次都購買500元至2000元不等
    」 (本院一卷第69-74頁調查筆錄)。「我是向戊○○購買安
    非他命，是由陳偉寧送貨的，有時也是戊○○自己送。價格
    500至2000元不等。購買時間是94年12月至95年1月初」 (本
    院一卷第75頁之訊問筆錄)。相互以對，被告二人確有販賣
    安非他，由戊○○負責送貨予馬其昌無訛。又馬其昌供述「
    購買過10幾次，每次都購買500元至2000元不等」，無法確
    定次數及金額，以對被告最有利之計算方法，本院認定被告
    共販賣十一次予馬其昌，其中一次2000元，十次500元，共
    計7000元。
  (五)又被告向庚○○、乙○○及綽號「阿雄」「阿凱」等人販入
    安非他命後，再分裝小包以每小包500元或1,000元或2000元
    不等之代價販出以牟利，足認被告二人確有從中賺取買賣差
    價甚明，被告二人有營利意圖，亦堪認定。復有扣案之已使
    用過之注射針筒6支、未使用過之注射針筒6支、含海洛因殘
    渣之分裝匙1支、行動電話2支、SIM卡1張、空夾鍊袋137個
    。綜上所述，本件事證已臻明確，被告二人意圖營利而連續
    販賣第二級毒品之犯行，洵堪認定，應予依法論科。
二、法律修正之比較：
    按行為後法律有變更者，適用行為時之法律。但行為後之法
    律有利於行為人者，適用最有利於行為人之法律，刑法第2
    條第1項定有明文（刑法第2條係規範行為後法律變更所生新
    舊法律比較適用之準據法，是刑法第2條本身雖經修正，但
    該條文既屬適用法律之準據法，本身尚無比較新舊法之問題
    ，應逕適用裁判時之刑法第2條規定以決定適用之刑罰法律
    ）。又比較時應就罪刑有關之共犯、未遂犯、想像競合犯、
    牽連犯、連續犯、結合犯，以及累犯加重、自首減輕暨其他
    法定加減（如身分加減）與加減例等一切規定，綜其全部罪
    刑之結果而為比較（最高法院95年第8次刑事庭會議決議參
    照）。
  (一)被告行為時，關於罰金之最低額，修正前刑法第33條第5款
    規定：「罰金：（銀元）1元以上。」經依現行法規所定貨
    幣單位折算新臺幣條例第2條規定折算後，上開罰金刑之最
    低數額為新臺幣3元。而修正後刑法第33條第5款則規定：「
    罰金：新臺幣1000元以上，以百元計算之。」，即修正後之
    罰金刑最低數額，已提高為新臺幣1000元，比較新舊法適用
    結果，此部分以被告行為時之舊法較有利於被告。
  (二)刑法第28條修正公布前之規定為：「二人以上共同實施犯罪
    之行為者，皆為正犯」，修正施行後之規定則為：「二人以
    上共同實行犯罪之行為者，皆為正犯」，將本條共犯限縮為
    「實行共同正犯」，排除陰謀共同正犯、預備共同正犯之適
    用，自屬法律有變更，比較新舊法適用結果，修正前刑法第
    28條規定非有利於被告。
  (三)刑法第56條關於連續犯規定，修正後刑法第56條業已刪除，
    如依修正前刑法第56條，行為人連續數行為而犯同一之罪名
    者，以一罪論，但得加重其刑至二分之一。被告己○○、辛○○先後多次販賣第二級毒品，均時間緊接，所犯係構成要
    件相同之罪名，經新舊法比較結果，自以適用修正前之刑法
    第56條較有利於被告，而應適用修正前該條規定。
  (四)依修正前刑法第65條第2項規定：「無期徒刑減輕者，為7年
    以上有期徒刑」，修正後刑法第65條第2項規定：「無期徒
    刑減輕者，為20年以下有期徒刑15年以上有期徒刑。」，比
    較新、舊法之適用結果，修正後刑法第65條第2項之死刑、
    無期徒刑減輕規定，由「為7年以上有期徒刑」，提高為「
    為20年以下有期徒刑15年以上有期徒刑」，修正後之規定並
    未較有利於被告。
  (五)綜合上述各條文修正前、後之比較，可知依修正前、後之規
    定，就惟修正後之罰金最低數額，較修正前提高，顯然不利
    於被告，關於共同正犯部分，被告無論依修正前或修正後刑
    法第28條規定，均成立共同正犯；另連續犯部分，則以修正
    前之規定有利於被告，無期徒刑減輕之規定，修正後之規定
    並未較有利於被告，揆諸前揭最高法院決議所揭示之罪刑綜
    合比較原則，依刑法第2條第1項前段之規定，應整體適用行
    為時即修正前之規定。
三、
  (一)查安非他命為毒品危害防制條例第2條第2項第2款所定之第
    二級毒品，是核被告己○○、辛○○二人所為，均係犯同條
    例第4條第2項販賣第二級毒品罪。被告二人販賣第二級毒品
    前持有第二級毒品之行為，為販賣第二級毒品之當然行為，
    屬於吸收關係，應不再另論持有第二級毒品罪。
  (二)被告二人販賣安非他命之犯行，彼此間有犯意聯絡及行為分
    擔，均應論以共同正犯。
  (三)被告二人先後多次販賣安非他命犯行，時間緊接，方法相同
    ，觸犯犯罪構成要件相同之罪，顯均係基於概括犯意為之，
    均應依舊刑法第56條連續犯之規定，論以一罪。因販賣第二
    級毒品罪法定刑無期徒刑部分依法不得加重外，有期徒刑部
    分依法加重其刑。
  (四)再者，被告二人本身沾染施用海洛因、安非他命毒品之惡習
    ，平日經濟來源不安定等情，則購買毒品勢需耗費甚鉅，其
    因此共同販賣安非他命以牟利，與被告二人之犯案情節尚輕
    ，次數不多、又被告販賣毒品之對象不多，且僅極少量零星
    之販賣，所得金額以最有利被告之計算方法亦僅為9500元，
    衡以毒品危害防制條例第4條第2項販賣第二級毒品罪之法定
    本刑係無期徒刑或7年以上有期徒刑，情輕法重，本院衡其
    犯罪情狀在客觀上足以認倘科以其上開法定最低之刑，實嫌
    過重，因新刑法第57、59條之規定，為法院就刑之裁量及酌
    減審認標準見解之明文化，非屬法規變更，是爰依新刑法第
    59條之規定，酌量減輕被告二人販賣第二級毒品之刑。
四、爰審酌被告二人為求不法利得，販賣他人足以導致精神障礙
    及生命危險之成癮性毒品安非他命，助長潛在犯罪因子，影
    響社會治安，且殘害國民健康，危害深遠，惟販賣第二級毒
    品安非他命人次、期間、手段及所得之金額尚屬非鉅等一切
    情狀，量處如主文所示之刑。
五、扣案之已使用過之注射針筒6支、未使用過之注射針筒6支、
    空夾鍊袋137個、係供販賣安非他命所用之物，且屬被告己○○所有，業據被告供承在卷，應依同條例第19條第1項宣
    告沒收。另含海洛因殘渣之分裝匙1支，因被告並未販賣海
    洛因，且與本件販賣安非他命無關，自不得沒收，併此敘明
    。行動電話2支（序號000000000000000號、00000000
    0000000號）、SIM卡1張（門號0000000000），乃供被告二
    人販賣第二級毒品交易所用之物，行動電話乃被告二人所有
    之物，為被告自承，又按SIM卡依客戶與電信業者之契約約
    定，係由客戶管理使用，該所有權仍屬申請者所有，而非電
    信業者（此有最高法院96年台非字第61號判決可參），應依
    毒品危害防制條例第19條第1項之規定併予宣告沒收。另被
    告二人於本案共同販賣毒品安非他命所得總計為9500 元，
    又為避免共同正犯之犯罪所得之現款，於執行時發生重複沒
    收、抵償之情形，爰依毒品危害防制條例第19條第1項之規
    定，並參酌最高法院94年度台上字第1971號、95 年度台上
    字第6051號判決認各共犯應採連帶沒收主義，併予宣告連帶
    沒收，又上揭販賣所得並未扣案，爰併予宣告如全部或一部
    不能沒收時，以其財產抵償之。
貳、無罪部分：
一、公訴意旨另以：己○○、辛○○2人二人共同意圖營利，基
    於販賣第一級毒品海洛因之概括犯意聯絡，自民國93年底開
    始，至94年11月2日止，以臺南縣永康市○○路117號、臺南
    市○區○○○路二段7巷13弄22號708室等處，以0000000000
    、0000000000、0000000000、0000000000等行動電話號碼，
    作為販賣毒品之據點及聯絡電話，由己○○向庚○○、乙○○（由臺灣臺南地方法院檢察署檢察官另案起訴）、真實姓
    名年籍不詳綽號「阿雄」、「阿凱」等人，分次販入不同數
    量之第一級毒品海洛因後，由己○○、辛○○將第一級毒品
    海洛因分裝為重量不等之1小包裝後，以每小包新台幣1000
    元之價格販賣予壬○○、甲○○等人，因認被告二人均另涉
    犯毒品危害防制條例第4條第1項之販賣第一級毒品罪云云。
二、按犯罪事實應依證據認定之，無證據不得認定其犯罪事實；
    刑事訴訟法第154條第2項定有明文。又，認定犯罪事實所憑
    之證據，雖不以直接證據為限，間接證據亦包括在內；然而
    無論直接或間接證據，其為訴訟上之證明，須於通常一般之
    人均不致有所懷疑，而得確信其為真實之程度者，始得據為
    有罪之認定，倘其證明尚未達到此一程度，而有合理之懷疑
    存在時，事實審法院復已就其心證上理由予以闡述，敘明其
    如何無從為有罪之確信，因而為無罪之判決，尚不得任意指
    為違法。刑事訴訟法第161條已於民國91 年2月8日修正公布
    ，其第一項規定：檢察官就被告犯罪事實，應負舉證責任，
    並指出證明之方法。因此，檢察官對於起訴之犯罪事實，應
    負提出證據及說服之實質舉證責任。倘其所提出之證據，不
    足為被告有罪之積極證明，或其指出證明之方法，無從說服
    法院以形成被告有罪之心證，基於無罪推定之原則，自應為
    被告無罪判決之諭知；本件原審審判時，修正之刑事訴訟法
    關於舉證責任之規定，已經公布施行，檢察官仍未提出適合
    於證明犯罪事實之積極證據，並說明其證據方法與待證事實
    之關係；原審對於卷內訴訟資料，復已逐一剖析，參互審酌
    ，仍無從獲得有罪之心證，因而維持第一審諭知無罪之判決
    ，於法洵無違誤。最高法院76年台上字第4986號、92年台上
    字第128號分別著有判例。
三、公訴人認被告二人涉有販賣海洛因予壬○○部分，無非以
    證人壬○○在偵查中曾供稱向被告二人購買毒品為其主要依
    據。涉有販賣海洛因予甲○○部分，無非係以證人薛凱儀
    在檢察官偵查中之證述，「己○○有販賣安非他命給我男友
    甲○○，至於辛○○則是與己○○在一起的人」 ( 本院一
    卷第60頁訊問筆錄)。「我曾經問甲○○他的安非他命從那
    裏來，他跟我說是向己○○買的，因為己○○住在我家附近
    ，加上我們都在施用毒品，之前就已見過」 (本院一卷第61
    頁)。為其唯一之論據。經查：
  (一)證人壬○○在警訊中否認有向被告購買毒品「我不曾向己○○、辛○○、庚○○及乙○○等人購買過毒品」 (本院一卷
    第49頁)。之後在偵查中雖坦承「93年間我曾經向己○○購
    買過毒品4、5次安非他命」 (本院一卷第52頁)。「我是在
    去年確實向己○○、辛○○買過安非他命，但今年不曾買過
    安非他命，所以今年9月19日電話的聲音不是我的，因為我
    今年一整年都沒有施用毒品」 (本院一卷第53頁)。「我工
    作的舞廳的地點在台南市○○○路○段308號。我是在我工作
    的舞廳購買安非他命。93年間我曾經向己○○購買過毒品4
    、5次安非他命」 (本院一卷第52頁)。惟證人壬○○均供稱
    係安非他命，並未供述購買海洛因，自不得以購買毒品，即
    包括購買海洛因。證人壬○○在本院審理中亦僅證稱有向被
    告己○○買安非他命，亦未供稱購買海洛因。
  (二)證人薛凱儀之證言係證述聽其男友轉述，並非親眼目睹被告
    等人販賣予其男友，且其男友甲○○亦始終未到庭作證，是
    被告如何販賣予甲○○，時間、地點、方式、價格、數量、
    次數等販賣重要之細節，公訴人均未舉證以實其說，從而本
    院實難依據公訴人所舉上揭證據，認定被告二人共同販賣海
    洛因毒品予證人甲○○之情事。
四、綜上，檢察官所提證據，均不足以證明被告二人確有販賣海
    洛因之犯行。檢察官執以：參酌查扣之分裝袋、行動電話、
    注射針筒等證物，應認證人偵查中證詞可採等語，尚乏可採
    ，此外，復查無其他積極證據足以證明，即不能證明被告二
    人此部分之犯罪，自應依法為被告二人無罪之諭知。
參、不另為無罪諭知部分：
一、公訴意旨另以：被告二人明知第二級毒品安非他命不得販賣
    ，竟仍共同基於概括之犯意，於不詳時間、地點販賣予甲○○，因認被告二人均另涉犯毒品危害防制條例第4條第2項之
    販賣第二級毒品罪云云。
二、按犯罪事實應依證據認定之，無證據不能認定其犯罪事實，
    刑事訴訟法第154條第2項定有明文。訊據被告二人均堅詞否
    認有上開犯行，辯稱：伊等並未販賣安非他命予甲○○等語
    。而公訴意旨認被告二人涉嫌販賣安非他命予甲○○，無非
    係以證人薛凱儀在檢察官偵查中之證述，「己○○有販賣安
    非他命給我男友甲○○，至於辛○○則是與己○○在一起的
    人」 (本院第一卷第60頁訊問筆錄)。「我曾經問甲○○他
    的安非他命從那裏來，他跟我說是向己○○買的，因為己○○住在我家附近，加上我們都在施用毒品，之前就已見過」
    (本院第一卷第61頁)。為其唯一之論據。
三、惟查：證人薛凱儀之證言係表示聽其男友轉述，並非親眼目
    睹被告等人販賣安非他命予其男友，且其男友甲○○亦始終
    未到庭作證，是被告二人如何販賣予甲○○，時間、地點、
    方式、價格、數量、次數等販賣要件重要之事實，公訴人均
    未舉證以實其說，從而本院實難依據公訴人所舉第三人之聽
    聞證據，認定被告二人共同販賣安非他命予甲○○之情事。
    此外，復查無其他積極證據足資證明被告有公訴人所指此部
    分販賣第二級毒品予甲○○之犯行，被告二人此部分之犯罪
    尚屬不能證明。惟因公訴意旨認此部分與前開論罪科刑之起
    訴販賣第二級毒品罪間有連續犯之裁判上一罪關係，爰不另
    為無罪之諭知。
據上論斷，應依刑事訴訟法第二百九十九條第一項前段、第三０
０條，毒品危害防制條例第四條第二項、第十八條第一項前段、
第十九條第一項、刑法第二條第一項、第十一條前段、第二十八
條、第五十九條、修正前第五十六條，判決如主文。
本案經檢察官丙○○到庭執行職務。
中　　華　　民　　國　　96　　年　　7　　月　　10　　日
　　　　　　刑事第十二庭  審判長法　官　侯明正
                                法  官  魏玉英
                                法  官  程克琳
以上正本證明與原本無異。
如不服本判決應於收受本判決後10日內向本院提出上訴書狀，並
應敘述具體理由。如未敘述上訴理由者，應於上訴期間屆滿後20
日內向本院補提理由書狀（均須按他造當事人之人數附繕本）「
切勿逕送上級法院」。
　　　　　　　　　　　　　　　　書記官  劉晴芬
中　　華　　民　　國　　96　　年　　7 　　月　　10　　日
附錄所犯法條：
毒品危害防制條例第4條
製造、運輸、販賣第一級毒品者，處死刑或無期徒刑；處無期徒
刑者，得併科新臺幣 1 千萬元以下罰金。
製造、運輸、販賣第二級毒品者，處無期徒刑或 7 年以上有期徒
刑，得併科新臺幣 7 百萬元以下罰金。
製造、運輸、販賣第三級毒品者，處 5 年以上有期徒刑，得併科
新臺幣 5 百萬元以下罰金。
製造、運輸、販賣第四級毒品者，處 3 年以上 10 年以下有期徒
刑，得併科新臺幣 3 百萬元以下罰金。
製造、運輸、販賣專供製造或施用毒品之器具者，處 1 年以上 7
年以下有期徒刑，得併科新臺幣 1 百萬元以下罰金。
前五項之未遂犯罰之。
